臺灣桃園地方法院刑事判決
111年度訴字第145號
公  訴  人  臺灣桃園地方檢察署檢察官
被      告  許戎秉



選任辯護人  陳俊隆律師
上列被告因毒品危害防制條例案件，經檢察官提起公訴（109年
度偵字第31043號、110年度偵字第6688號），本院判決如下：
    主  文
許戎秉意圖販賣而持有第三級毒品，處有期徒刑壹年拾月。緩刑
伍年，緩刑期間付保護管束，並應向執行檢察官指定之政府機關
、政府機構、行政法人、社區或其他符合公益目的之機構或團體
提供貳佰小時之義務勞務。
扣案如附表編號一、二所示之咖啡包及藥丸沒收；如附表編號三
所示之搖頭丸沒收銷燬。
    事  實
一、許戎秉基於持有第二級毒品、持有第四級毒品純質淨重5公
    克以上及意圖販賣而持有第三級毒品之犯意，於民國109年9
    月底之某日，取得如附表編號1所示之毒品咖啡包而持有，
    準備供將來販賣使用，並同時取得如附表編號2、3所示之藥
    丸及搖頭丸而持有（無事證顯示係供販賣使用）。許戎秉取
    得上開毒品後，藏放在桃園市○○區○○路00巷0號8樓屋內，嗣
    於同年10月7日下午2時28分許，為警持搜索票前往上址搜索
    而查獲。
二、案經新北市政府警察局海山分局及內政部警政署刑事警察局
    移送臺灣桃園地方檢察署檢察官偵查起訴。
    理  由
壹、證據能力部分：
一、本判決所引用被告以外之人於審判外所為之陳述，被告許戎
    秉及辯護人於本院準備程序時明示同意其證據能力。審酌上
    開陳述作成之情況，均符合法律規定，並無顯不可信之情形
    ，認屬適當，依刑事訴訟法第159條之5第1項之規定，有證
    據能力。
二、其餘經本判決援引之證據，被告及辯護人均未爭執其證據能
    力，且核無公務員違法取證之情形，又與本案犯罪事實之認
    定具關聯性，並經本院於審判期日，踐行證據調查之法定程
    序，均有證據能力。
貳、實體部分：
一、上開犯罪事實，業據被告於偵查及本院審理時坦承不諱，並
    有內政部警政署搜索扣押筆錄、扣押物品目錄表、扣案物照
    片在卷可稽（見偵31034卷第95-99頁、第114頁、第116頁、
    第118頁），另有扣案如附表編號1至3所示之物可佐。各該
    扣案物經鑑定後，檢出如附表編號1至3備註欄所示之毒品成
    分，有內政部警政署刑事警察局109年10月28日刑鑑字第109
    8008459號鑑定書、110年1月4日刑鑑字第1098025768號鑑定
    書附卷足憑（見偵6688卷第161-163頁、第167-168頁）。足
    認被告之自白有相當之證據相佐，且與事實相符，應堪信為
    真實。故本案事證明確，被告犯行堪以認定，應依法論罪科
    刑。
二、論罪科刑：
　㈠罪名：
　  查甲氧基甲基安非他命（MMA）為毒品危害防制條例所列管
    之第二級毒品；4-甲基甲基卡西酮（4-MMC）屬第三級毒品
    ；氯二甲基卡西酮（CDMC）屬第四級毒品。被告持有附表編
    號1所示毒品咖啡包，主觀上具有販賣意圖，係犯毒品危害
    防制條例第5條第3項之意圖販賣而持有第三級毒品罪；持有
    附表編號2、3所示藥丸及搖頭丸，係單純持有，犯同條例第
    11條第6項之持有第四級毒品純質淨重5公克以上罪及同條例
    第11條第2項之持有第二級毒品罪。
  ㈡變更起訴法條之說明：
　⒈公訴意旨雖認被告持有附表編號3所示之搖頭丸，應論以毒品
    危害防制條例第5條第2項之意圖販賣而持有第二級毒品罪。
    惟查，被告於警詢時供稱：我是以新臺幣2萬元之價格，向
    綽號「傑哥」之人購買毒品咖啡包，我沒有買搖頭丸，我拿
    到咖啡包時搖頭丸就放在袋子裡等語（見偵31043卷第44-45
    頁）、於偵訊時供稱：扣案咖啡包、藥丸及搖頭丸均為我所
    有，我是向綽號「傑哥」之陳鵬州購買咖啡包，部分自己用
    ，部分拿來賣；藥丸及搖頭丸則是我去拿咖啡包時，一起放
    在袋子裡的等語（見偵31043卷第211-212頁）、於本院訊問
    時供稱：我向陳鵬州購買毒品咖啡包，一方面是自己施用，
    一方面可以拿來賣；我是拿毒品咖啡包時發現袋子裡還有扣
    案藥丸及搖頭丸，我就保留著，沒有要販賣的意圖等語（見
    本院卷第82-83頁）。可見就扣案搖頭丸，被告未曾表示有
    意販賣，卷內又無其他確實之證據可資證明，尚難認定被告
    有販賣搖頭丸之意圖，即不該當於意圖販賣而持有第二級毒
    品罪。
　⒉檢察官此部分所指犯罪與本院認定之罪名，其基礎社會事實
    同一，並經本院對被告告知罪名（見本院卷第235頁），故
    依刑事訴訟法第300條規定，變更起訴法條。
　㈢罪數：
　　被告同時取得附表編號1至3所示之毒品，僅有單一持有行為
    而構成前開數罪名，為想像競合，應從一重之意圖販賣而持
    有第三級毒品罪處斷。
　㈣審判範圍擴張之說明：
　　起訴書雖未記載被告同時取得附表編號2所示之藥丸而持有
    ，惟此部分所犯持有第四級毒品純質淨重5公克以上罪，與
    起訴部分具有裁判上一罪關係，為起訴效力所及，本院應併
    予審究。又此部分已由檢察官當庭補充及本院告知所犯罪名
    （見本院卷第219-220頁），並經被告為實質辯論（見本院
    卷第234頁），無害於被告之防禦權，附此敘明。
　㈤刑之減輕：
　　被告就所犯意圖販賣而持有第三級毒品罪，於偵查及本院審
    理中均自白，依毒品危害防制條例第17條第2項規定，減輕
    其刑。
　㈥科刑：
　　審酌被告應知悉毒品戕害人之身心健康至鉅，仍漠視毒品之
    危險性，購入毒品咖啡包而伺機販賣謀利，產生毒品流通於
    社會之風險，且於本案持有毒品總量不低，實不足取。念其
    犯後始終坦承犯行，態度良好，持有時間不長，兼衡其素行
    、智識能力及生活狀況等一切情狀，量處如主文所示之刑。
　㈦緩刑諭知：
　　查被告無前科，有臺灣高等法院被告前案紀錄表在卷可憑，
    其因一時思慮未周鋌而走險，為警查獲即坦承犯行，犯後已
    知反省，經此偵查及審判程序，當有所警惕，知其行為之分
    際，應認仍有改過遷善之可能。且被告現有正當工作，有被
    告提出之勞工保險資料可佐（見本院卷第89頁），若令入監
    所施以長期監禁，反而容易沾染惡習，有害社會復歸及身心
    發展。本院審酌上情，認所宣告之刑以暫不執行為適當，故
    依刑法第74條第1項第1款規定諭知緩刑5年，並依同條第2項
    第5款規定，命被告於緩刑期間向檢察官指定之政府機關、
    政府機構、行政法人、社區或其他符合公益目的之機構或團
    體，提供200小時之義務勞務。另依刑法第93條第1項第2款
    規定，諭知緩刑期間付保護管束，以加強緩刑之功能，期許
    自新。
三、沒收：
　㈠扣案如附表1、2所示之毒品咖啡包及藥丸，為被告於本案犯
    罪所持有，屬於法律禁止持有之違禁物，應依刑法第38條第
    1項規定沒收。扣案如附表3所示之搖頭丸，為被告於本案所
    持有之第二級毒品，應依毒品危害防制條例第18條第1項前
    段規定沒收銷燬。上開毒品之包裝袋，因難以將所盛裝毒品
    完全析離，故應併同沒收及銷燬。至於毒品檢驗用罄部分，
    既已滅失，無庸沒收或銷燬。
　㈡被告取得本案毒品時，均係已分裝完畢之狀態，無事證顯示
    被告有再分裝而持有之意，故扣案如附表編號4至7所示之物
    ，非屬供本案犯罪所用或供犯罪預備之物；扣案如附表編號
    8、9所示之手機，與本案持有之犯罪無涉，故均不諭知沒收
    。
據上論斷，應依刑事訴訟法第299條第1項前段、第300條，判決
如主文。
本案經檢察官洪榮甫提起公訴，檢察官賴瀅羽到庭執行職務。
中　　華　　民　　國　　111 　年　　11　　月　　23　　日
                  刑事第四庭  審判長法  官  黃柏嘉
　　　　　　　　　
　　　　　　　　　                  法  官  陳韋如
　　　　　　　　　
                　　　　　　　　　  法　官　涂偉俊
以上正本證明與原本無異。
如不服本判決應於收受判決後20日內向本院提出上訴書狀，並應
敘述具體理由。其未敘述上訴理由者，應於上訴期間屆滿後20日
內向本院補提理由書(均須按他造當事人之人數附繕本)「切勿逕
送上級法院」。 

　　　　　　　　　　　　　　　     書記官　余玫萱　　　　　　　　　
中　　華　　民　　國　　111 　年　　11　　月　　23　　日



附錄所犯法條：
毒品危害防制條例第5條
意圖販賣而持有第一級毒品者，處無期徒刑或10年以上有期徒刑
，得併科新臺幣7百萬元以下罰金。
意圖販賣而持有第二級毒品者，處5年以上有期徒刑，得併科新
臺幣5百萬元以下罰金。
意圖販賣而持有第三級毒品者，處3年以上10年以下有期徒刑，
得併科新臺幣3百萬元以下罰金。
意圖販賣而持有第四級毒品或專供製造、施用毒品之器具者，處
1年以上7年以下有期徒刑，得併科新臺幣1百萬元以下罰金。
毒品危害防制條例第11條
持有第一級毒品者，處3年以下有期徒刑、拘役或新臺幣30萬元
以下罰金。
持有第二級毒品者，處2年以下有期徒刑、拘役或新臺幣20萬元
以下罰金。
持有第一級毒品純質淨重十公克以上者，處1年以上7年以下有期
徒刑，得併科新臺幣1百萬元以下罰金。
持有第二級毒品純質淨重二十公克以上者，處6月以上5年以下有
期徒刑，得併科新臺幣70萬元以下罰金。
持有第三級毒品純質淨重五公克以上者，處2年以下有期徒刑，
得併科新臺幣20萬元以下罰金。
持有第四級毒品純質淨重五公克以上者，處1年以下有期徒刑，
得併科新臺幣10萬元以下罰金。
持有專供製造或施用第一級、第二級毒品之器具者，處1年以下
有期徒刑、拘役或新臺幣10萬元以下罰金。
附表：
編號 物品 數量 備註 1 咖啡包 61包 編號A1至A61，均為紅/黑色包裝（Aape），外觀型態均相似。 ㈠驗前總毛重360.45公克（包裝總重約71.35公克），驗前總淨重約289.10公克。 ㈡隨機抽取編號A4鑑定：經檢視內含橘色粉末。 　⑴淨重4.86公克，取1.46公克鑑定用罄，餘3.4公克。 　⑵檢出第三級毒品＂4-甲基甲基卡西酮＂（4-methylmethcathinone、Mephedrone、4-MMC）成分。 　⑶純度約4％。 ㈢依據抽測純度值，推估編號A1至A61均含4-甲基甲基卡西酮之驗前總純質淨重約11.56公克。 2 藥丸  2包 白色圓形藥錠，外觀型態均相似。 ㈠總淨重14.57公克，共取0.58公克鑑定用罄，總餘13.99公克。 ㈡檢出第四級毒品＂氯二甲基卡西酮＂（Chlorodimethylcathinone、CDMC）成分。 ㈢純度約78％，驗前總純質淨重11.36公克。 3 搖頭丸 4包 褐色圓形藥錠，外觀型態均相似。 ㈠共取0.64公克鑑定用罄，總餘21.21公克。 ㈡檢出微量第二級毒品＂甲氧基甲基安非他命＂（Methoxymethamphetamine、MMA）、第三級毒品＂3,4-亞甲基雙氧苯基乙基胺丁酮＂（Eutylone）、微量第三級毒品＂甲苯基乙基胺戊酮＂（Methyl-α-ethylaminopentiophenone、MEAPP）、＂氯乙基卡西酮＂（Chloroethcathinone、CEC）及＂甲基-N,N-二甲基卡西酮＂（Methyl-N,N-Dimethylcathinone）等成分。 ㈢另檢出非毒品成分：Caffeine。 ㈣測得3,4-亞甲基雙氧苯基乙基胺丁酮純度約3％。 備考：本案證物編號E原以109年10月28日刑鑑字第1098008459號鑑定書鑑定完畢，因持有人不同，分別再次鑑定其純質淨重，編號E-O原始淨重為22.20公克，推估3,4-亞甲基雙氧苯基乙基胺丁酮之驗前純質淨重約0.66公克。　 4 咖啡包裝袋 200個 空袋 5 夾鏈袋 1批  6 分裝工具 1組 盒子及勺子2支 7 電子磅秤 1台  8 手機 （IPhone） 1支 IMEI：000000000000000 門號：無SIM卡 9 手機 （IPhone X Max） 1支 IMEI：000000000000000 門號：0000-000000